【裁判字號】    98,易,1997
【裁判日期】    980904
【裁判案由】    傷害
【裁判全文】
臺灣臺中地方法院刑事判決              98年度易字第1997號
公  訴  人  臺灣臺中地方法院檢察署檢察官
被      告  丁○○
            丙○○
            甲○○
            乙○○
上列被告等因傷害案件，經檢察官提起公訴（98年度偵字第1093
2號），本院判決如下：
    主    文
丁○○共同傷害人之身體，處拘役參拾日，如易科罰金，以新臺
幣壹仟元折算壹日。
丙○○共同傷害人之身體，處拘役拾伍日，如易科罰金，以新臺
幣壹仟元折算壹日。
甲○○共同傷害人之身體，處拘役肆拾日，如易科罰金，以新臺
幣壹仟元折算壹日。
乙○○共同傷害人之身體，處拘役貳拾日，如易科罰金，以新臺
幣壹仟元折算壹日。
    犯罪事實
一、丁○○、丙○○與甲○○均為臺中無線電之排班司機，乙○○為甲○○之弟。緣於民國98年2月19日早上6時許，在臺中
    市○區○○○街127號之「臺中無線電博館站」內，丁○○
    、甲○○因計程車排班糾紛發生爭吵，一言不合，甲○○竟
    基於傷害人之身體之犯意，出手毆打丁○○，丁○○亦基於
    傷害人身體之犯意，回手毆打甲○○。而丁○○之同事丙○○見丁○○遭毆打，與丁○○基於傷害人身體犯意之聯絡，
    丙○○亦趨前出手毆打甲○○之頭部，嗣後乙○○見其兄甲○○遭毆打，與甲○○基於傷害人身體之犯意聯絡，加入毆
    打丁○○，致丁○○受有臉頰瘀血、雙膝擦傷、肩部挫傷，
    甲○○則受有右手第五指近端指股骨折、頭暈之傷害。
二、案經丁○○、甲○○訴由臺中市警察局第一分局報請臺灣臺
    中地方法院檢察署檢察官偵查起訴。
    理    由
一、就上開犯罪事實，訊據被告甲○○坦承其確有於前開時間、
    地點出手毆打告訴人丁○○，惟被告丁○○、丙○○、乙○○均矢口否認有何傷害之犯行，被告丁○○辯稱：當天是被
    告甲○○、乙○○出手打伊，伊頸椎有受傷，肩膀有習慣性
    脫臼，不能跟人家打架云云。被告丙○○、乙○○均辯稱：
    伊等並無動手打人，只有勸架而已云云。惟查：
(一)、上揭犯罪事實，分據告訴人即被告丁○○、甲○○於警詢、
    偵查及本院審理時指訴明確，並有告訴人丁○○所提出之行
    政院衛生署臺中醫院驗傷診斷書、高堂中醫聯合診所診斷證
    明書（見警卷第19頁、偵查卷第13頁）、告訴人甲○○所提
    出之中國醫藥大學附設醫院診斷證明書（見警卷第20頁）各
    乙份在卷可參。
(二)、被告丁○○、丙○○、乙○○雖均矢口否認有何傷害之犯行
    ，並以前揭言詞置辯，然查：
１、證人即告訴人丁○○於本院審理時結證稱：當時被告甲○○
    先用拳頭打伊的胸部，伊出手擋住他，丙○○過來勸架，被
    告乙○○進來將伊壓在沙發上，被告甲○○、乙○○一起出
    手打伊的頭及上半身等語；證人即被告丙○○於本院審理時
    結證稱：當時伊看到時，被告丁○○、甲○○兩人口頭吵架
    ，後來他們兩人發生拉扯，所以伊上前勸架，伊用身體把丁○○與甲○○隔開，之後被告乙○○走進來，丁○○與甲○○又有肢體衝突，伊將被告甲○○隔開，被告乙○○把丁○○壓在沙發上，伊說不要在神明前打架，就沒有再發生衝突
    了等語，被告乙○○於本院審理時亦自承：當時伊曾將告訴
    人丁○○壓制在沙發上等語（以上均見本院98年8月21日審
    理筆錄），則依證人丁○○、丙○○上開證述，被告乙○○
    當時確有出手將告訴人丁○○壓制在沙發上，並出手毆打告
    訴人丁○○。
２、證人即告訴人甲○○於本院審理時結證稱：當時伊跟被告丁○○互毆時，曾停頓大約30在吵架，被告丙○○過來從後來
    偷襲伊，被告乙○○原本在外面看，沒有出手，後來被告丙○○把伊拉到地上，用手從後面打伊的後腦，被告丁○○有
    打伊的頭，也有打伊的胸部、手，因為那個地方很小，所以
    伊跟被告丁○○扭打在地上，伊跟被告丁○○扭打時，被告
    丙○○偷打伊，所以後來乙○○才會加入勸架等語；證人乙○○於本院審理時結證稱：伊有看到被告丙○○出手打被告
    甲○○，因為被告丙○○出手打甲○○，所以伊才會過去制
    止等語（均見本院98年8月21日審理筆錄），另參以證人丙○○前開證述，當日被告丁○○確有與被告甲○○爭執並發
    生拉扯、肢體衝突等語，顯見被告丁○○、丙○○確有出手
    傷害甲○○。
３、綜上所述，被告丁○○、丙○○、乙○○上開所辯，尚無足
    採信。本件事證明確，被告4人傷害犯行，堪以認定，應予
    依法論科。
二、核被告丁○○、丙○○、甲○○、乙○○所為，咸係犯刑法
    第277條第1項之普通傷害罪。被告丁○○與丙○○間，就傷
    害告訴人甲○○部分；被告甲○○與乙○○間，就傷害告訴
    人丁○○部分，各有犯意聯絡及行為分擔，均為共同正犯。
    爰審酌被告四人，於本案發生前5年內，均未曾受有期徒刑
    以上刑之宣告，素行尚佳，此有臺灣高等法院被告前案紀錄
    表在卷可參，然其等不思理性溝通彼此間之歧見，恣意出手
    推擠拉扯對方致告訴人丁○○、甲○○受有傷害，法治觀念
    均屬淡薄，皆應予非難，兼衡酌告訴人丁○○、甲○○受傷
    之程度，其等雙方迄今未能達成和解，暨被告甲○○犯罪後
    坦承犯行，態度尚稱良好，被告丁○○、丙○○及乙○○犯
    後均飾詞否認犯罪，未見悔悟之意之犯罪後態度等一切情狀
    ，各量處如主文所示之刑，並諭知易科罰金之折算標準，以
    示懲儆。
據上論斷，應依刑事訴訟法第299條第1項前段，刑法第28條、第
277條第1項、第41條第1項前段，刑法施行法第1條之1第1項、第
2項前段，判決如主文。
中    華    民    國    98    年    9     月    4    日
                        臺灣臺中地方法院刑事第十五庭
                            法  官  劉麗瑛
上為正本係照原本作成。
如不服本判決應於收受判決後10日內向本院提出上訴書狀，並應
敘述具體理由；其未敘述上訴理由者，應於上訴期間屆滿後20日
內向本院補提理由書（均須按他造當事人之人數附繕本）「切勿
逕送上級法院」。
                              書記官  王玟
中    華    民    國    98    年    9     月    4    日
附錄本案論罪科刑法條全文
刑法第277條第1項：
傷害人之身體或健康者，處3年以下有期徒刑、拘役或1千元以下
罰金。


司法院資訊處製作；財團法人民間司法改革基金會備份。
